臺灣臺北地方法院民事裁定  
111年度補字第2232號
原      告  中國信託商業銀行股份有限公司


法定代理人  利明献  
訴訟代理人  陳俊宏  
被      告  楊翠娟  

            黃馨儀  
            楊翠珠  
            李榮昌  

上列當事人間請求撤銷贈與行為等事件，本院裁定如下：
    主  文
一、本件訴訟標的價額核定為新臺幣1,529,940元。
二、原告應於本裁定送達後5日內，補繳裁判費新臺幣16,147元
    ，逾期不繳，即駁回其訴。
    理  由
一、按訴訟標的之價額，由法院核定；核定訴訟標的之價額，以
    起訴時之交易價額為準；無交易價額者，以原告就訴訟標的
    所有之利益為準；以一訴主張數項標的者，其價額合併計算
    之，但所主張之數項標的互相競合或應為選擇者，其訴訟標
    的價額，應依其中價額最高者定之，民事訴訟法第77條之1 
    第1項、第2項、第77條之2第1項分別定有明文。次按，提起
    民事訴訟，應依民事訴訟法第77條之13規定，按訴訟標的價
    額繳納裁判費，此為必備之程式；又原告之訴，有起訴不合
    程式之情形者，法院應以裁定駁回之，但其情形可以補正者
    ，審判長應定期間先命補正，亦為同法第249條第1項第6款
    所明定。
二、查：
㈠、本件原告先位聲明係請求撤銷被告間於民國102年12月30日至
    104年2月17日，就附表所示之不動產（下稱系爭不動產）分
    次所為贈與之債權行為，被告黃馨儀並應將系爭不動產移轉
    登記予被告楊翠娟；備位聲明則請求撤銷被告間於102年12
    月30日至104年2月17日就系爭不動產所為贈與之債權行為及
    物權行為，並塗銷贈與登記，將系爭不動產回復至被告李榮
    昌所有，再由李榮昌移轉登記予楊翠娟。經核該先、備位聲
    明均係就被告所為之債權行為及物權行為有所請求，並將系
    爭不動產登記予被告楊翠娟，其訴訟標的價額並無差異。又
    上開聲明之目的係在使原告之債權獲得清償，故除其請求除
    去法律關係之訴訟標的價額低於其主張之債權額，應以該標
    的之價額為準外，均應以其如獲勝訴判決所受利益，即其主
    張之債權額為準，計算其訴訟標的之價額（最高法院101 年
    度台抗字第976 號裁定參照）。
㈡、原告主張其對被告楊翠娟之債權額為新臺幣（下同）1,529,9
    40元，而系爭不動產之土地價值為10,453,333元（計算式：
    80392,0001/3 ＝10,453,333，小數點以下四捨五入），有
    本院89年4月27日北院文89民執天6924字第27239號債權憑證
    、中山區正義段3小段128地號土地登記謄本、臺北市地政雲
    地價查詢在卷可佐。比較原告之債權額與系爭不動產之交易
    價額，後者顯逾前者，揆諸前開說明，自應以原告主張之債
    權額據以計算本件訴訟標的價額。是本件訴訟標的價額核定
    為1,529,940元，應徵第一審裁判費16,147元。茲依民事訴
    訟法第249條第1項但書之規定，限原告於本裁定送達後5日
    內補繳，逾期不繳，即駁回其訴。
三、依民事訴訟法第249條第1項但書，裁定如主文。
中　　華　　民　　國　　111 　年　　10　　月　　31　　日
                  民事第八庭    法　官　吳佳樺
以上正本係照原本作成。
如不服本裁定關於核定訴訟標的價額部分，應於送達後10日內向
本院提出抗告狀，並繳納抗告費新臺幣1,000元；關於命補繳裁
判費部分，不得抗告。
中　　華　　民　　國　　111 　年　　10　　月　　31　　日
                                書記官  黃湘茹
附表：
編號 不動產 權利範圍 1 臺北市○○區○○段0○段000地號土地 3分之1 2 臺北市○○區○○段0○段000○號建物（門牌號碼為臺北市○○區○○○路0段000巷00號3樓） 全部